Joeyker Oswaldo Mayora Avilez Desarrollador Frontend | Esp. Power Platform.

Correo: Oswaldo_avilez@outlook.es / Teléfono: +54 1127029297.

Buenos Aires – Argentina.

https://www.linkedin.com/in/joeyker-mayora-avilez-3b9993265/

Portafolio: http://portafolio-joeyker.vercel.app/



PERFIL PROFESIONAL

Desarrollador Frontend y especialista en Power Platform con 1 año de experiencia. Aplico prácticas sólidas de desarrollo de software en cada proyecto en el que trabajo, además de crear aplicaciones personalizadas y automatizaciones efectivas utilizando Power Apps y Power Automate. Excelente capacidad para trabajar en equipo y alcanzar las metas y objetivos establecidos.

EXPERIENCIAS PROFESIONALES

Especialista en Power Platform: Argentina.

Empresa: I4vision. Mar. 2023 – Al Presente.

- Implementación y optimización de soluciones a través de la plataforma de Microsoft incluyendo Power Apps y Power Automate.
- Flujos de trabajo automatizados utilizando Power Automate para integrar sistemas y mejorar la coherencia de los datos.
- Aplicaciones personalizadas con Power Apps para agilizar flujos detrabajo complejos y aumentar la eficiencia operativa.
- Presentaciones en Power Point para comunicar eficazmente las estrategias y los resultados al cliente.

Frontend Web Developer: Argentina. Empresa: The Higher Self NFTs Oct. 2022 – Mar. 2023.

- Mejoras de interfaz de aplicación web de NFTs en ReactJS.
- Refactorizar aplicación web para aplicar Redux
- Implementación de Axios con interceptor de autenticación.
- Aplicar diseño Responsive a toda la aplicación.

CONOCIMIENTOS COMPLEMENTARIOS

- Curso: React.JS Avanzado. UDEMY Alumni. Argentina Feb. 2023 Al Presente.
- Curso: React.JS Avanzado. Coder House. Argentina 2022 2023.
- Curso: HTML5 / CSS / JavaScript Avanzado. Educacion IT. Argentina 2022.

DATOS PERSONALES

Fecha de Nacimiento: 25/01/2001.

DNI: 96.062.794. CUIL: 20-62995344-3. Estado Civil: Soltero. Nacionalidad: Venezolana.

FORMACION

Sept. 2013 – Jun. 2018.
Bachiller (Completo).
Colegio Santa Ana. Venezuela.
(Título Legalizado y Apostillado)

IDIOMA E INFORMATICA

JavaScript.
Angular / React.JS.
HTML / CSS.
Redux / Context.
Tailwind CSS.
Power Automate.
Power Apps.
Share Point.
PowerPoint.

Excel.